【裁判字號】    99,易,1885
【裁判日期】    990810
【裁判案由】    毒品危害防制條例
【裁判全文】
臺灣板橋地方法院刑事判決              99年度訴字第1232號
公  訴  人  臺灣板橋地方法院檢察署檢察官
被      告  甲○○
上列被告因違反毒品危害防制條例案件，經檢察官提起公訴（99
年度毒偵字第2049號）及追加起訴（99年度毒偵字第4543號），
本院受理後被告為有罪之陳述，經裁定改行簡式審判程序，判決
如下：
    主  文
甲○○施用第二級毒品，累犯，處有期徒刑陸月；又施用第一級
毒品，累犯，處有期徒刑拾月，扣案之注射針筒壹支沒收。應執
行有期徒刑壹年貳月，扣案之注射針筒壹支沒收。
    事  實
一、甲○○前於民國95年間因施用毒品案件，經本院以95年度毒
    聲字第1197號裁定送觀察、勒戒後，認有繼續施用毒品之傾
    向，再經本院以95年度毒聲字第1514號裁定令入戒治處所施
    以強制戒治，於96年7 月16日停止戒治釋放出所，並經臺灣
    板橋地方法院檢察署檢察官於96年11月10日以96年度戒毒偵
    字第511 號為不起訴處分確定。又於95年間因詐欺案件，經
    本院於96年5 月31日以95年度簡字第6243號判處有期徒刑三
    月，於96年7 月13日確定，嗣經本院以96年度聲減字第4727
    號裁定減為有期徒刑一月又十五日確定，於96年9 月26日易
    科罰金執行完畢；又於97年間因施用第一級毒品案件，經本
    院於97年4 月23日以97年度訴字第894 號判處有期徒刑七月
    ，再經臺灣高等法院於97年6 月12日以97年度上訴字第2639
    號判決駁回上訴，於97年7 月16日確定，於98年4 月7 日縮
    刑期滿執行完畢（構成累犯）。猶不知悔改，復分別基於施
    用第一級毒品海洛因、第二級毒品甲基安非他命之犯意，於
    99年2 月24日晚上7 時許，在其位於臺北縣樹林市○○路52
    巷8 號2 樓之住處，將甲基安非他命置入吸食器燒烤產生煙
    霧吸食之方式施用第二級毒品甲基安非他命一次；復於99年
    2 月26日上午7 時許，在臺北縣樹林市○○路600 之1 號其
    上班之處所，另以注射針筒注入體內之方式施用第一級毒品
    海洛因一次。嗣於99年2 月26日中午12時20分許，在臺北縣
    樹林市○○路省民公園旁為警查獲，並扣得其所有供己施用
    第一級毒品海洛因所用之注射針筒一支，且經警採尿驗悉。
二、案經臺北縣政府警察局樹林分局報請臺灣板橋地方法院檢察
    署檢察官偵查起訴，經本院裁定以簡式審判程序審理。
    理  由
一、訊據被告甲○○於本院審理時對其於上揭時、地，施用第一
    級毒品海洛因及施用第二級毒品甲基安非他命各一次之犯行
    ，業已坦承不諱，又被告經警詢問後所採集之尿液經送檢驗
    結果，分呈施用第一級毒品海洛因之鴉片類藥物陽性反應、
    第二級毒品甲基安非他命陽性反應，有臺灣檢驗科技股份有
    限公司於99年3 月17日出具之濫用藥物檢驗報告一件附卷可
    稽。此外，復有被告所有供己施用第一級毒品海洛因所用之
    注射針筒一支扣案可證。再者，被告前於95年間因施用毒品
    案件，經本院以95年度毒聲字第1197號裁定送觀察、勒戒後
    ，認有繼續施用毒品之傾向，再經本院以95年度毒聲字第15
    14號裁定令入戒治處所施以強制戒治，於96年7 月16日停止
    戒治釋放出所，並經臺灣板橋地方法院檢察署檢察官於96年
    11月10日以96年度戒毒偵字第511 號為不起訴處分確定，此
    有臺灣高等法院被告前案紀錄表附卷可參，是被告乃經觀察
    、勒戒及強制戒治執行完畢釋放後，五年內再犯施用毒品之
    犯行，至為灼然。綜上，足認被告自白與事實相符，罪證明
    確，犯行洵堪認定。
二、查海洛因及甲基安非他命分別係毒品危害防制條例第2 條第
    2 項第1 款、第2 款所列之第一級、第二級毒品。核被告所
    為，係犯毒品危害防制條例第10條第1 項之施用第一級毒品
    罪及同條例第10條第2 項之施用第二級毒品罪。被告於施用
    毒品海洛因、甲基安非他命而持有各該毒品之低度行為，應
    分別為施用之高度行為所吸收，均不另論罪。其所犯上開施
    用第一級毒品、第二級毒品兩罪間，犯意各別，行為互殊，
    應予分論併罰。查被告前於95年間因詐欺案件，經本院於96
    年5 月31日以95年度簡字第6243號判處有期徒刑三月，於96
    年7 月13日確定，嗣經本院以96年度聲減字第4727號裁定減
    為有期徒刑一月又十五日確定，於96年9 月26日易科罰金執
    行完畢；又於97年間因施用第一級毒品案件，經本院於97年
    4 月23日以97年度訴字第894 號判處有期徒刑七月，再經臺
    灣高等法院於97年6 月12日以97年度上訴字第2639號判決駁
    回上訴，於97年7 月16日確定，於98年4 月7 日縮刑期滿執
    行完畢，有臺灣高等法院被告前案紀錄表在卷可按，其於有
    期徒刑執行完畢後五年以內故意再犯本案之罪，係屬累犯，
    應依刑法第47條第1 項之規定加重其刑。爰審酌被告年值青
    壯，不思尋求正當之身心發展警惕自持，竟又施用足以導致
    精神障礙、性格異常，甚至造成生命危險之毒品，戕害一己
    之身心健康，對社會治安可能之危害程度非微，惟其於犯罪
    後尚能坦承犯行等一切情狀，分別量處如主文所示之刑，併
    依刑法第51條第5款規定定其應執行之刑，以示懲儆。
三、扣案之注射針筒一支，係被告所有供己施用毒品海洛因所用
    之物，業據其於審理時供認在卷，爰依刑法第38條第1 項第
    2 款規定，併予宣告沒收。
據上論斷，應依刑事訴訟法第273 條之1 第1 項、第299 條第1
項前段，毒品危害防制條例第10條第1 項、第2 項，刑法第11條
前段、第47條第1 項、第51條第5 款、第38條第1 項第2 款，判
決如主文。
本案經檢察官陳豐年到庭執行職務
中    華    民    國    99    年    8     月    10    日
                  刑事第十一庭    法  官  張江澤
以上正本證明與原本無異。
如不服本判決，應於判決送達後10日內敘明上訴理由，向本院提
出上訴狀 (應附繕本) ，上訴於臺灣高等法院。其未敘述上訴理
由者，應於上訴期間屆滿後20日內向本院補提理由書「切勿逕送
上級法院」。
                                  書記官  梁宜庭
中    華    民    國    99    年    8     月    13    日
附錄本案論罪科刑法條全文：
毒品危害防制條例第10條
施用第一級毒品者，處六月以上五年以下有期徒刑。
施用第二級毒品者，處三年以下有期徒刑。

司法院資訊處製作；財團法人民間司法改革基金會備份。
